【裁判字號】    95,親,102
【裁判日期】    951117
【裁判案由】    否認子女
【裁判全文】
臺灣板橋地方法院民事判決               95年度親字第102號
原      告  甲○○
被      告  丙○○
兼上一人
法定代理人  乙○○
                        號
上列當事人間請求否認子女事件，於民國95年10月27日經言詞辯
論終結，本院判決如下：
    主      文
確認被告丙○○（民國95年6 月13日生）非原告自被告乙○○受
胎所生之婚生女。
訴訟費用由被告負擔。
    事      實
甲、原告方面：
一、聲明：如主文所示。
二、陳述：
（一）原告與被告乙○○於民國93年6 月5 日結婚，原係夫妻關
      係，惟雙方因感情不睦，於94年4 月間分居二處，不再為
      實際之夫妻共同生活，嗣於94年11月7 日離婚。
（二）原告在與被告乙○○分居後，即與訴外人吳愷綸交往、發
      生性關係，並自吳愷綸受胎，嗣於95年3 月11日結婚，復
      於95年6 月13日分娩生下一女即被告丙○○。
（三）被告丙○○之出生係於被告乙○○與原告之婚姻關係存續
      中，依民法第1063條規定：「妻之受胎，係在婚姻關係存
      續中者，推定其所生子女為婚生子女」、「前項推定，如
      夫妻之一方能證明妻非自夫受胎者，得提起否認之訴。但
      應於知悉子女出生之日起，一年內為之」，推定被告丙○
      ○為被告乙○○之女，惟實際上原告與被告乙○○已分居
      多時，且未有性關係，自然無法自被告乙○○受胎。另經
      原告帶同被告丙○○、訴外人吳愷綸於95年10月13日前往
      台北市立聯合醫院仁愛院區進行親子ＤＮＡ血緣關係比對
      試驗，結果顯示被告丙○○與吳愷綸親子確定率為99.99
      ﹪，可確認吳愷綸為被告丙○○之親生父親。是被告丙○
      ○實非原告自被告乙○○所生之婚生女。爰提起本件否認
      子女訴訟，請求確認被告丙○○非原告自被告乙○○受胎
      所生之婚生女。
三、證據：提出戶籍謄本2 件、台北市立聯合醫院仁愛院區診斷
    證明書、親子鑑定報告各1 件為證，並聲請訊問證人吳愷綸
    。
乙、被告方面：
一、聲明：同意原告之請求。
二、陳述：
（一）對於本件原告主張之事實無意見，被告丙○○確係原告與
      第三人所生之女。
（二）對於台北市立聯合醫院仁愛院區親子鑑定診斷證明書及鑑
      定報告無意見。
    理      由
一、按關於認諾及訴訟上自認或不爭執事實之效力，於第589 條
    否認子女之訴，不適用之，民事訴訟法第594 條定有明文。
    本件被告於言詞辯論期日同意原告之請求並就原告主張之事
    實為自認，揆諸首揭法條之說明，自不發生被告認諾或不爭
    執事實之效力。然法院以此自認或不爭執之情形，為其依自
    由心證判斷事實真偽之資料，於法要無違背，此自最高法院
    29年上字第56號判例意旨即可明瞭，合先敘明。
二、原告主張其與被告乙○○原係夫妻關係，嗣於94年11月7 日
    離婚，而原告於95年6 月13日已分娩產下一女即被告丙○○
    之事實，業據其提出戶籍謄本2 件為證，並為被告所自認，
    堪信為真實。
三、原告主張其與被告乙○○因感情不睦，自94年4 月間起已分
    居，且分居後即未有夫妻性生活，並自分居時起與訴外人吳
    愷綸交往、發生性關係並自吳愷綸受胎，嗣於95年3 月11日
    結婚之事實，亦據原告提出上開戶籍謄本為證，並經證人吳
    愷綸證述屬實（參見本院95年9 月29日言詞辯論筆錄），復
    為被告所不爭執，自堪認為真實。綜上，原告主張其與被告
    乙○○於原告受胎懷有被告丙○○之期間並未同居之事實，
    堪信為真實。
四、原告主張其於95年10月17日偕同被告丙○○、訴外人吳愷綸
    前往台北市立聯合醫院仁愛院區進行親子ＤＮＡ血緣關係比
    對試驗，經該醫院利用遺傳標記檢驗系統，就十三組STR-DN
    A 位點之分析進行鑑定，結果顯示被告丙○○與吳愷綸親子
    確定率為99.99 ﹪，可確認吳愷綸為被告丙○○之親生父親
    之事實，業據原告提出台北市立聯合醫院仁愛院區診斷證明
    書、親子鑑定報告各1 件為證，並為被告所自認。準此，經
    上開科學鑑定之結果，並參酌本院調查之結果，既已排除被
    告乙○○為被告丙○○之父親之血緣關係，自堪認原告主張
    被告丙○○非原告自被告乙○○受胎所生，而係自第三人受
    胎所生等情，要屬真實，堪以採信。
五、按「從子女出生日回溯第一百八十一日起至第三百零二日止
    為受胎期間」；「妻之受胎，係在婚姻關係存續中者，推定
    其所生子女為婚生子女」、「前項推定，如夫妻之一方能證
    明妻非自夫受胎者，得提起否認之訴。但應於知悉子女出生
    之日起，一年內為之」，民法第1062條第1 項及同法第1063
    條第1 項、第2 項分別定有明文。經查，本件原告於95年6
    月13日產下被告丙○○之時，經回溯其受胎期間係在其與被
    告乙○○婚姻關係存續期間，依法雖應推定被告丙○○為原
    告與被告乙○○所生之婚生女，然如上所述，被告丙○○既
    非原告自被告乙○○受胎所生，原告於知悉被告丙○○出生
    之日起一年內提起本件訴訟，請求確認被告丙○○非原告自
    被告乙○○受胎所生之婚生女，於法洵屬有據，應予准許。
六、據上論結，本件原告之訴為有理由，爰依民事訴訟法第78條
    、第85條第1 項前段，判決如主文。
中    華    民    國    95    年    11    月    17    日
                  家事法庭    法  官  郭光興
以上正本證明與原本無異
如不服本判決，應於判決送達後20日內向本院提出上訴狀
中    華    民    國    95    年    11    月    20    日
                              書記官  翁子婷


司法院資訊處製作；財團法人民間司法改革基金會備份。
